【裁判字號】    98,審訴,1701
【裁判日期】    980930
【裁判案由】    毒品危害防制條例
【裁判全文】
臺灣桃園地方法院宣示判決筆錄        98年度審訴字第1701號
公  訴  人  臺灣桃園地方法院檢察署檢察官
被      告  甲○○
指定辯護人  本院公設辯護人陳瑞明
上列被告因違反毒品危害防制條例案件（起訴案號：98年度毒偵
字第2388號），於中華民國98年9 月30日下午5 時許，在本院第
十四法庭宣示判決，出席職員如下：
          法  官  鍾雅蘭
          書記官  楊郁馨
法官起立朗讀判決主文、犯罪事實要旨、處罰條文，及告以上訴
限制、期間並提出上訴狀之法院，且諭知記載其內容：
一、主  文：
    甲○○施用第一級毒品，累犯，處有期徒刑捌月，扣案注射
    針筒壹支沒收；又施用第二級毒品，累犯，處有期徒刑月
    ，扣案第二級毒品甲基安非他命壹包（驗餘淨重零點玖公
    克）沒收銷燬之，吸食器壹組沒收。應執行有期徒刑拾月，
    扣案第二級毒品甲基安非他命壹包（驗餘淨重零點玖公克
    ）沒收銷燬之，注射針筒壹支、吸食器壹組均沒收。
二、犯罪事實要旨：
    甲○○前有下列犯行：(一)於民國86年間因竊盜案件，經臺灣
    高等法院以87年度上易字第2847號判決判處有期徒刑1 年10
    月確定；(二)復於86年間因違反肅清煙毒條例案件，經本院以
    86年度訴字第1274號判決判處有期徒刑3 年2 月，提起上訴
    後，經臺灣高等法院以87年度上訴字第512 號判決上訴駁回
    確定；(三)又於86年間因違反肅清煙毒條例等案件，經本院以
    86年度訴字第1844號判決就非法吸用化學合成麻醉藥品罪部
    分判處有期徒刑6 月，就施用毒品罪部分判處有期徒刑3 年
    3 月，就非法販賣化學合成麻醉藥品罪部分判處有期徒刑5
    年3 月，應執行有期徒刑8 年9 月，提起上訴（非法吸用化
    學合成麻醉藥品罪部分未經上訴，先行確定）後，經臺灣高
    等法院以87年度上訴字第1698號判決就施用毒品罪部分撤銷
    改判為免刑，就非法販賣化學合成麻醉藥品罪部分撤銷改判
    為有期徒刑5 年3 月，提起上訴後，經最高法院以87年度台
    上字第3435號判決上訴駁回確定，嗣經臺灣高等法院以87年
    度聲字第1881號裁定就(三)之非法吸用化學合成麻醉藥品罪部
    分及非法販賣化學合成麻醉藥品罪部分定應執行為有期徒刑
    5 年6 月確定，且與上開(一)(二)之罪刑接續執行，於92年1 月
    30日假釋併付保護管束出監，嗣遭撤銷假釋，尚餘殘刑有期
    徒刑4 年11月，於94年5 月26日入監執行前揭殘刑，嗣經臺
    灣高等法院以96年度聲減字第1457號裁定就(二)減刑為有期徒
    刑1 年7 月，暨就(三)之非法吸用化學合成麻醉藥品罪部分減
    刑為有期徒刑3 月，並與(一)及(三)之非法販賣化學合成麻醉藥
    品罪部分不得減刑之刑定應執行為有期徒刑8 年7 月確定，
    前揭殘刑經減刑暨定應執行刑後尚餘殘刑有期徒刑3 年，於
    97年5 月17日縮刑期滿執行完畢（於本案構成累犯）。另於
    92年間因施用第一級毒品案件，經本院以93年度毒聲字第32
    8 號裁定送觀察、勒戒後，因認有繼續施用毒品傾向，經本
    院以93年度毒聲字第1363號裁定令入戒治處所施以強制戒治
    ，嗣因其戒治成效經評定為合格，於94年5 月26日強制戒治
    執行完畢出所，並經臺灣桃園地方法院檢察署檢察官以94年
    度戒毒偵字279 號為不起訴處分確定。詎猶不知悔改，復於
    前開強制戒治執行完畢後5 年內，基於施用第一級毒品海洛
    因及施用第二級毒品甲基安非他命（起訴書均稱安非他命，
    應由本院予以更正）之犯意，於98年5 月16日上午8 時許，
    在其桃園縣中壢市○○○路823 號住處內，分別以針筒注射
    方式施用海洛因及以吸食器燒烤方式施用甲基安非他命各1
    次。嗣於同日晚間9 時許，在桃園縣中壢市○○街與自強四
    路口為警盤查，經其同意搜索而查獲，並扣得第二級毒品甲
    基安非他命1 包（驗餘淨重0.39公克），及其所有供（非專
    供）施用海洛因所用之注射針筒1 支、供（非專供）施用甲
    基安非他命所用之吸食器1 組。
三、處罰條文：
    毒品危害防制條例第10條第1 項、第2 項、第18條第1 項前
    段，刑法第11條、第47條第1 項、第38條第1 項第2 款、第
    51條第5 款。
四、協商判決除有刑事訴訟法第455 條之4 第1 項第1 款於本訊
    問程序終結前，被告撤銷協商合意或檢察官撤回協商聲請者
    ；第2 款被告協商之意思非出於自由意志者；第4 款被告所
    犯之罪非第455 條之2 第1 項所定得以協商判決者；第6 款
    被告有其他較重之裁判上一罪之犯罪事實者；第7 款法院認
    應諭知免刑或免訴、不受理者情形之一，及違反同條第2 項
    「法院應於協商合意範圍內為判決；法院為協商判決所科之
    刑，以宣告緩刑或2 年以下有期徒刑、拘役或罰金為限」之
    規定者外，不得上訴。
五、如有前述例外得上訴之情形，又不服本件判決，得自收受判
    決送達後10日內，向本院提出上訴書狀，上訴於第二審法院
    。
中    華    民    國    98    年    9     月    30    日
                        刑事庭  法  官  鍾雅蘭
以上正本證明與原本無異。
                                書記官  楊郁馨
中    華    民    國    98    年    9     月    30    日
附錄本案論罪科刑依據之法條：
毒品危害防制條例第10條
施用第一級毒品者，處6 月以上5 年以下有期徒刑。
施用第二級毒品者，處3 年以下有期徒刑。


司法院資訊處製作；財團法人民間司法改革基金會備份。
